【裁判字號】    95,訴,287
【裁判日期】    950526
【裁判案由】    違反槍砲彈藥刀械管制條例等
【裁判全文】
臺灣臺北地方法院刑事判決               95年度訴字第287號
公  訴  人  臺灣臺北地方法院檢察署檢察官
被      告  丙○○
                    （現另案羈押在基隆看守所）
指定辯護人  甲○公設辯護人唐禎琪
上列被告因違反槍砲彈藥刀械管制條例等案件，經檢察官提起公
訴（95年度偵字第323 號），甲○判決如下：
    主  文
丙○○未經許可，寄藏其他可發射子彈具有殺傷力之改造雙管手
槍，處有期徒刑參年貳月，併科罰金拾萬元，罰金如易服勞役，
以新臺幣玖佰元即銀元參佰元折算壹日；扣案之改造雙管手槍（
槍枝管制編號0000000000）壹支，沒收之。又偽造署押，足以生
損害於公眾及他人，處有期徒刑肆月；偽造之「魏緒璘」署押貳
枚、指印玖枚，均沒收。應執行有期徒刑參年肆月，併科罰金拾
萬元，罰金如易服勞役，以新臺幣玖佰元即銀元參佰元折算壹日
；扣案之改造雙管手槍（槍枝管制編號0000000000）壹支、偽造
之「魏緒璘」署押貳枚、指印玖枚，均沒收之。
    事  實
一(一)丙○○明知未經許可，不得寄藏槍枝，竟於民國91年7 月間
    某日，在其斯時位在臺北縣板橋市○○路居所內，受不詳之
    人將其非法持有之具殺傷力改造雙管手槍1 枝，交付丙○○
    寄藏保管，丙○○隨即埋藏於其位於台北縣中和市○○路住
    處附近山坡地之地下，而非法持有上開槍枝。嗣94年9 月4
    日晚間，丙○○將上開槍枝置於手提袋內，與友人許舜書一
    同前往邱美娟位在臺北縣新店市○○路○ 段47巷1 號2 樓之
    5 住處，並欲將上開槍枝交由邱美娟寄藏，然遭邱美娟拒絕
    ，丙○○遂再由許舜書陪同，前往乙○○位在同路、段47巷
    5 號10樓住處，並將上開內置有改造雙管槍枝之手提袋留置
    在乙○○住處內。嗣同月5 日上午6 時30分許，為警在乙○
    ○上開住處查獲上揭槍枝，而查知上情。
  (二)丙○○於94年9 月5 日為警逮捕時，因另案遭通緝，為免警
    察查知其身分，竟於上午11時10分，在基隆市警察局第三分
    局偵查隊辦公室內第1 次受詢問時，佯以「魏緒璘」名義受
    詢，並於調查筆錄上偽簽「魏緒璘」署押2 次、捺指印7 枚
    ，及魏緒璘口卡片上偽捺指印2 枚，足以生損害於魏緒璘及
    警察機關對於受訊問之人之身分識別之正確性，嗣於同日下
    午1 時40分製作第2 次筆錄時，始向上該警察機關坦承上情
    。
二、案經基隆市警察局第三分局報告臺灣臺北地方法院檢察署檢
    察官偵查起訴。
    理  由
一、上揭犯罪事實，業經被告丙○○於甲○審理時坦承不諱，且
    犯罪事實(一)部分，並據證人邱美娟、許舜書於警詢時證述纂
    詳；扣案之改造雙管手槍1 支（槍枝管制編號0000000000）
    ，係土造雙管霰彈槍，以打擊底（火）藥引爆子彈內火藥為
    發射動力，機械性能良好，可擊發適用子彈，具有殺傷力，
    有內政部警政署刑事警察局94年9 月15日刑鑑字第09401363
    39號槍彈鑑定書在卷可資佐證；而犯罪事實(二)部分，亦有「
    魏緒璘」名義之調查筆錄在卷可憑，被告之犯行明確，應依
    法論科。
二、按被告自91年7 月間某日起至94年9 月5 日為警逮捕前，未
    經許可，非法寄藏上開槍枝，乃繼續犯，是雖槍砲彈藥刀械
    管制條例分別於93年6 月2 日、94年1 月26日修正公布，然
    其行為既繼續實施至法律修正、施行後，自應逕依修正後之
    新法處斷，應先敘明。是核被告非法寄藏改造雙管手槍及冒
    用「魏緒璘」名義之犯行，係犯槍砲彈藥刀械管制條例第八
    條第四項未經許可寄藏其他可發射子彈具有殺傷力之槍砲罪
    、刑法第二百十七條第一項偽造署押罪。起訴書指訴被告涉
    犯槍砲彈藥刀械管制條例第八條第四項之持有其他可發射子
    彈具有殺傷力之各式槍砲罪，惟業據公訴人於95年5 月3 日
    甲○審理時，當庭表示更正，基於檢察一體原則，應以蒞庭
    檢察官到庭後所為之陳述為準，併予敘明。至被告所犯上開
    2 罪間，犯意各別、行為互殊，應予分論併罰。爰審酌被告
    寄藏之槍枝僅有1 支，且無子彈，復與所犯偽造署押部分，
    均能坦承犯行等一切情狀，分別量處如主文所示之刑，並定
    其應執行刑；另就被告併科罰金部分，諭知易服勞役之折算
    標準。
三、扣案之經鑑定有殺傷力之改造雙管手槍1 支（槍枝管制編號
    0000000000），係違禁物，依刑法第三十八條第一項第一款
    規定，宣告沒收；至被告偽造之「魏緒璘」署押2 枚、指印
    9 枚，依同法第二百十九條宣告沒收。
據上論斷，應依刑事訴訟法第二百九十九條第一項前段，槍砲彈
藥刀械管制條例第八條第四項，刑法第十一條、第二百十七條第
一項、第三十八條第一項第一款、第二百十九條、第四十二條第
二項、第五十一條第五款、第九款、第十款，罰金罰鍰提高標準
條例第二條，現行法規所定貨幣單位折算新臺幣條例第二條，判
決如主文。
本案經檢察官廖舒屏到庭執行職務。
中    華    民    國    95    年    5     月    26    日
                          刑事第三庭
                              審判長法  官  林恆吉
                                    法  官  游士珺
                                    法  官  王幸華
以上正本證明與原本無異
如不服本判決應於送達後10日內向甲○提出上訴狀
                                書記官  陳泰寧
中    華    民    國    95    年    5     月    26    日
附論罪科刑依據法條：
槍砲彈藥刀械管制條例第8條
未經許可，製造、販賣或運輸鋼筆槍、瓦斯槍、麻醉槍、獵槍、
空氣槍或第4條第1項第1款所定其他可發射金屬或子彈具有殺傷
力之各式槍砲者，處無期徒刑或5年以上有期徒刑，併科新臺幣1
千萬元以下罰金。
未經許可，轉讓、出租或出借前項所列槍枝者，處 5 年以上有期
徒刑，併科新臺幣 1 千萬元以下罰金。
意圖供自己或他人犯罪之用，而犯前二項之罪者，處無期徒刑或
 7 年以上有期徒刑，併科新臺幣 1 千萬元以下罰金。
未經許可，持有、寄藏或意圖販賣而陳列第 1 項所列槍枝者，處
 3年以上10年以下有期徒刑，併科新臺幣700萬元以下罰金。
第 1 項至第 3 項之未遂犯罰之。
中華民國刑法第217條
(偽造盜用印章印文或署押罪)
偽造印章、印文或署押，足以生損害於公眾或他人者，處 3 年以
下有期徒刑。
盜用印章、印文或署押，足以生損害於公眾或他人者，亦同。
中華民國刑法第219條
(沒收之特例)
偽造之印章、印文或署押，不問屬於犯人與否，沒收之。


司法院資訊處製作；財團法人民間司法改革基金會備份。
